臺灣屏東地方法院刑事判決　　　　　　　　　　　　　　九十三年度易字第五一號
　　公　訴　人　臺灣屏東地方法院檢察署檢察官
　　被　　　告　丙○○
右列被告因竊盜案件，經檢察官提起公訴（九十二年度偵字第六一八七號）及臺灣高
雄地方法院檢察署檢察官移
本院改行簡式審判程序審理，判決如左：
    主  文
丙○○共同連續攜帶兇器竊盜，累犯，處有期徒刑拾月。
扣案之香蕉刀貳把均沒收。
    事  實
一、丙○○曾於民國八十八年間因傷害案件，經臺灣高等法院高雄分院於八十八年九
    月二十二日，以八十八年上易字第一七四○號判決判處有期徒刑四月確定，於八
    十九年七月十日執行完畢，仍不知悔改，竟因缺錢花用，基於意圖為自己不法所
    有之概括犯意，分別與同具竊盜犯意聯絡之乙○○（另行審結）或某姓名年籍不
    詳，綽號「興仔」之成年男子，先後於下列時地行竊：
（一）於九十二年十二月十五日二十三時三十分許，駕駛某無牌照自小客車附載乙○○，共至屏東縣九如鄉後庄村公墓旁戊○○栽植之檸檬園，見該處檸檬園並無
      圍欄且無人看管，趁無人注意之際，分頭進入檸檬園內，以徒手採取檸檬之方
      式，竊取檸檬共約二百台斤（價值約新台幣（下同）八千元），得手後，將檸
      檬放置在其所駕駛之自小客車行李箱內，準備運出販賣牟利。惟其等竊取檸檬
      時，為在檸檬園隔鄰土地上看管養蝦池之曾坤祥發現，曾坤祥乃撥打電話告知
      戊○○，戊○○聞訊隨即報警處理並趕至檸檬園，當場逮捕正在行竊之丙○○
      及乙○○而查獲上情。
（二）於九十二年十二月二十六日凌晨零時許，丙○○駕駛其向不知情之唐玉圃所承
      租之車牌號碼ＵＣ－七一八七號自小貨車，附載某姓名年籍不詳，綽號「興仔
      」之成年男子，共至高雄縣六龜鄉○○段河川地號一○八○號甲○○栽植之香
      蕉園，見該處香蕉園並無圍欄且無人看管，趁無人注意之際，由丙○○提供其
      所有客觀上足以對人生命、身體造成危險，可供兇器使用之香蕉刀二把，丙○○與「興仔」各持香蕉刀一把，分頭進入香蕉園內，以香蕉刀割取香蕉之方式
      ，竊取香蕉共約六百二十公斤（價值約一萬六千一百二十元），得手後，將竊
      得之香蕉放置在上述自小貨車後斗四處販賣，所得款項則與「興仔」平分花用
      。
（三）於九十二年十二月二十九日凌晨零時許，由丙○○駕駛上述租來之自小貨車，
      附載上述綽號「興仔」之成年男子，共至上址甲○○栽植之香蕉園，趁無人注
      意之際，由丙○○提供上述客觀上足以對人生命、身體造成危險，可供兇器使
      用之香蕉刀二把，丙○○與「興仔」各持香蕉刀一把，分頭進入香蕉園內，以
      香蕉刀割取香蕉之方式，竊取香蕉共約五百八十公斤（價值約一萬五千零八十
      元），得手後，將竊得之香蕉放置在自小貨車後斗運至高雄縣美濃鎮○○路六
      五四號美濃農會收購場販賣，所得款項與「興仔」平分花用。惟丙○○將本次
      竊得之香蕉運離上址香蕉園時，與前往香蕉園查看之甲○○所駕駛之汽車交會
      ，甲○○因認丙○○所駕駛之自小貨車行蹤有異，乃記下該車車牌未四碼「七
      一八七」、車型及顏色，待甲○○到達香蕉園發現香蕉再次遭竊，即提供上述
      資料報警處理，經警方循線查獲上情。
（四）於九十二年十二月三十日二十二時許，由丙○○駕駛上述租來之自小貨車，附
      載上述綽號「興仔」之人，共至屏東縣高樹鄉○○村○○○段丁○○栽植之香
      蕉園，見該處香蕉園並無圍欄且無人看管，趁無人注意之際，由丙○○提供上
      述客觀上足以對人生命、身體造成危險，可供兇器使用之香蕉刀二把，丙○○
      與「興仔」各持香蕉刀一把，分頭進入香蕉園內，以香蕉刀割取香蕉之方式，
      竊取香蕉共約五百五十五公斤（價值約一萬三千八百七十五元），得手後，將
      竊得之香蕉放置在自小貨車後斗運回位在屏東縣高樹鄉○○村○○路十號住處
      整理裝箱，於九十三年一月一日十九時許，由丙○○單獨將香蕉運至上址美濃
      農會收購場販賣時，為警循線查獲，並扣得香蕉刀二把。
二、案經屏東縣警察局里港分局報告臺灣屏東地方法院檢察署檢察官偵查起訴及臺灣
    高雄地方法院檢察署檢察官移送併辦。
    理  由
一、上述事實，業經被告丙○○於本院審理時坦白承認，核與被害人戊○○供述當場
    查獲被告竊取檸檬、被害人甲○○、丁○○分別供述香蕉遭竊及證人曾坤祥證述
    查獲被告竊取戊○○所有之檸檬等情節大致相符，並有被害人戊○○、丁○○出
    具之贓物認領保管單據各一紙、警方查獲被告上述犯行後攝得之相片共二十一幀
    及扣案之香蕉刀二把在卷可資佐證，足見被告丙○○之自白與事實相符，可以相
    信，事證明確，被告丙○○竊盜之犯行應可認定。
二、按刑法第三百二十一條第一項第三款之攜帶兇器竊盜罪，係以行為人攜帶兇器竊
    盜為加重條件，此所謂兇器，其種類並無限制，凡客觀上足對人之生命、身體構
    成威脅，具有危險性之兇器均屬之。本件被告丙○○持以行竊之香蕉刀二把，均
    為鐵製品，質地堅硬銳利，客觀上足以對人之生命、身體造成威脅，可認定為兇
    器。核被告第二、三、四次持香蕉刀竊取香蕉之行為，係犯刑法第三百二十一條
    第一項第三款之攜帶兇器竊盜罪。其第一次徒手竊取檸檬之行為，則係犯刑法第
    三百二十條第一項之竊盜罪。其第一次竊盜犯行與共同被告乙○○間；第二、三
    、四次竊盜犯行與綽號「興仔」之男子間，均有犯意聯絡及行為分擔，均為共同
    正犯。其先後四次竊盜之行為，時間緊接，犯罪手法相同，觸犯構成要件相同之
    罪名，顯係出於概括犯意為之，為連續犯，應從情節較重之攜帶兇器竊盜罪論處
    ，並加重其刑。公訴事實雖未記載其竊取被害人甲○○、徐貴平財物之犯行，然
    此部分與起訴事實具有連續犯之裁判上一罪關係，已如上述，本院自應併為審理
    。又其曾於八十八年間因傷害案件，經臺灣高等法院高雄分院於八十八年九月二
    十二日，以八十八年上易字第一七四○號判決判處有期徒刑四月確定，於八十九
    年七月十日執行完畢，有臺灣屏東地方法院檢察署刑案資料查註紀錄表及台灣高
    等法院被告全國前案紀錄表各一紙在卷可佐，其於五年之內再犯本件有期徒刑以
    上刑之本罪，為累犯，應依法加重其刑，併遞加重之。爰審酌被告有傷害等前科
    之素行、缺錢花用而行竊之犯罪動機與目的、持兇器行竊手段之危害性較大、惟
    其所得財物不多，造成損害不太及犯罪後坦認犯行，態度尚可等一切情狀，量處
    如主文所示之刑。至蒞庭檢察官雖求處一年四月有期徒刑，併諭知應令入勞動場
    所強制工作一年，惟被告犯罪所得不多，犯罪後已坦認犯行，尚知悔悟，且其犯
    行並非常業，亦不能因被告有累犯或連續犯之情形，逕認其有犯罪之習慣，因此
    檢察官之求刑尚嫌過重，應予指明。另被告持以行竊之香蕉刀二把，為被告所有
    ，供其與綽號「興仔」之人行竊香蕉所用之物，應依刑法第三十八條第一項第二
    款宣告沒收。
據上論斷，應依刑事訴訟法第二百七十三條之一第一項、第二百九十九條第一項前段
，刑法第二十八條、第五十六條、第三百二十一條第一項第三款、第四十七條、第三
十八條第一項第二款，判決如主文。
中      華      民      國      九十三      年      五      月  十四    日
                                      臺灣屏東地方法院刑事第二庭
                                          法  官  林昌義
右正本證明與原本無異。
如不服本判決應於收受本判決送達後十日內向本院提出上訴書狀，其未敘述上訴理由
者，並得於提起上訴後十日內向本院補提理由書狀（均須按他造當事人之人數附繕本
 ）「切勿逕送上級法院」
                                          書記官   潘美碧
中      華      民      國      九十三      年      五      月    十四  日
附錄本判決論罪之法條：
中華民國刑法第三百二十一條
犯竊盜罪而有左列情形之一者，處六月以上、五年以下有期徒刑：
一  於夜間侵入住宅或有人居住之建築物、船艦或隱匿其內而犯之者。
二  毀越門扇、牆垣或其他安全設備而犯之者。
三  攜帶兇器而犯之者。
四  結夥三人以上而犯之者。
五  乘火災、水災或其他災害之際而犯之者。
六  在車站或埠頭而犯之者。
前項之未遂犯罰之。
